Inventaris van het archief van de Provinciale Planologische Dienst in Zuid-Holland, (1938) 1945-1986
Nationaal Archief, Den Haag
- RUIMTELIJKE ORDENING, 4.
  - STREEKPLANNEN, 4.6
    - Ontwikkeling van procedures bij de behandeling en vaststelling van streekplannen, alsmede instelling en taakaanduiding van Streekplancommissies, 1955-1978; 466
    - Nota Streekplanuitwerking en inspraak van de samenleving in het ruimtelijk beleid op provinciaal niveau, met bijbehorende stukken, 1967-1972; 467
    - Richtlijnen voor de opzet van sociale - en culturele parafen voor streekplannen, 1969-1975; 468
    - Ontwikkeling van een methodiek en procedures bij de opzet van streekplannen, 1969-1979, 1982 - 1986; 469-471
      - 1969-1974, 469
      - 1975-1979, 470
      - 1982-1986, 471
    - Instelling van plangroepen, studiegroepen en commissies, alsmede de inzet van (onder)afdelingen van PPD bij de voorbereiding van streekplannen, 1971-1978; 472-473
      - 1971-1975, 472
      - 1976-1978, 473
    - Voorbereiding, bespreking en vaststelling van de Nota Alternatieven en Varianten (maart 1976), als basis voor de tweede fase van de voorbe-reiding van de Streekplannen Zuid-Holland West en Zuid-Holland Oost, 1975-1976; 474-477
      - voorbereiding van de Nota, 1975-1976, 474
      - Nota, 1976, 475
      - commentaar op en overleg en inspraak over de Nota, 1976, 476
      - vaststelling van de Nota door Provinciale Staten bij besluit van 26 november 1976, 1976, 477
    - Evaluatienota's van de Provinciale Raad voor de Ruimtelijke Ordening naar aanleiding van de inspraak bij de voorbereiding van streekplannen in de provincie, 1975-1978; 478
    - Overzichtskaarten van de indeling van de provincie Zuid-Holland in streekplangebieden, 1977; 479
    - Behandeling van het rapport Bewaken en bijstellen van streekplannen in de subwerkgroep PSC-TNO van het Interprovinciaal Overleg Ruimtelijke Ordening IPO-RO, 1977-1979; 480
    - Evaluatie-onderzoek van de VNG naar de inspraakmogelijkheden bij de totstandkoming van de Streekplannen Zuid-Holland Oost en Zuid-Holland West, 1978-1980; 481
    - Nota Streekplan en beleidsplanning, 1980; 482
    - Uitvoering van het onderzoek Vergroting realiseringskans streekplannen fase 1, met de Haagse stadsregio als proefgebied, 1985-1986; 483
    - Onderzoeksrapport De Saldoregeling weidevogels in de streekplannen van Zuid-Holland, betrekking hebbende op de rekenmethode bij het doorlichten van streekplangebieden op de aanwezigheid van vogels, 1986; 484
    - Streekplan Westland, 4.6.1
      - Oprichting, functioneren en opheffing van de Bebouwingscommissie Westland, 1938-1961; 485
      - Afkondiging van de voorbereiding van het Streekplan en verzameling van basisgegevens, 1945-1951; 486
      - Beschrijving van de historie van het Westland (Hollands Tuin) door J. Barendse, 1951; 487
      - Streekplanrapport Westland deel 1: Analyse, 1951; 488
      - Verdere uitwerking van het ontwerp-Streekplan, 1952-1954; 489
      - Behandeling van het ontwerp-Streekplan, 1955; 490
      - Reacties op het ontwerp-Streekplan en wijzigingen op het ontwerpplan, 1956-1959; 491
      - Ter visielegging van het ontwerp-Streekplan en behandeling van de ingekomen bezwaren, 1959-1960; 492
      - Vaststelling van het Streekplan door Provinciale Staten bij besluit van 8 februari 1961, 1960-1961; 493
      - Behandeling van de ingekomen bezwaren tegen het vastgestelde Streekplan, 1961-1963; 494
      - Goedkeuring van het Streekplan bij Koninklijk Besluit van 13 april 1965, 495
      - Aanpassing van gemeentelijke bestemmingsplannen aan het vastgestelde Streekplan, 1969; 496
      - Streekplan Westland: herziening
        - Voorbereiding van een partiële herziening van het deelgebied Midden-Delfland en vaststelling Herziening door Provinciale Staten bij besluit van 27 maart 1969, 1965-1970; 497
        - Rapport van het Werkcomité Watervoorziening in Midden West-Nederland, met bijbehorende stukken, 1966-1969; 498
          opgesteld in het kader van de herziening van het Streekplan Westland
        - Voorbereiding van een Streekplanherziening ten behoeve van de Rijnpoorthaven, 1970-1971; 499-500
          - 1970 juli - augustus, 499
          - 1970 september - 1971 februari, 500
            zie ook onder Planologische ontwikkeling van het gebied langs de Nieuwe Waterweg, inventarisnummers 418-421, en onder Streekplan Rechter Maasoever, inventarisnummer 574
        - Ter visielegging van de Streekplanherziening gedeelte Rijnpoorthaven op grond van een ministeriële aanwijzing, behandeling van de ingekomen bezwaren en vaststelling van de Herziening door Provinciale Staten bij besluit van 24 februari 1972 (aanwijzing ingetrokken in 1976), 1971-1977; 501
    - Streekplan Groene Kruisweg, 4.6.2
      - Voorstel tot actualisering van het ontwerp-Streekplan Groene Kruisweg, 1945-1948; 502
        ontwerpplan opgenomen in Streekplan Voorne-Putten en Rozenburg,
        inventarisnummers 540 - 554
    - Streekplan Clingendaal-Duindigt, 4.6.3
      - Behandeling van het ontwerp-Streekplan voor een klein gebied gelegen tussen Wassenaar en 's-Gravenhage, 1947-1950; 503
    - Facet Streekplan Brielse Maas, 4.6.4
      - Voorbereiding van het Streekplan, 1948-1951; 504
      - In voorbereiding verklaring van een Streekplan voor het gebied omvattende de boezemlanden van de afgedamde Brielse Maas, 1950-1951; 505
      - Verwerving van gronden en uitvoering van werkzaamheden in het kader van het Recreatieplan Brielse Maas en afstemming met het (ontwerp) Streekplan, 1949-1962; 506-507
        - 1949-1952, 506
        - 1953-1962, 507
      - Ter visielegging van het ontwerp-Streekplan en behandeling van de ingekomen bezwaren, 1951; 508
      - Behandeling en Nader besluit ten aanzien van de Statenmotie over de situering van het dorpje Overbaak en de bestemming van de oeverstrook Zwartewaal-Nieuwesluis, 1952; 509
      - Vaststelling van het Streekplan door Provinciale Staten bij besluit van 11 maart 1952 en goedkeuring van het Plan bij Koninklijk Besluit van 16 maart 1954, 1952-1954; 510
      - Facet Streekplan Brielse Maas: herziening
        - Voorbereiding van een herziening van het Streekplan, 1958-1960; 511
        - Gedeelten uit notulen van planologische commissies waarin de herziening van het Streekplan wordt besproken, 1958-1960; 512
        - Vaststelling van de Streekplanherziening door Provinciale Staten bij besluit van 24 mei 1960, 513
        - Behandeling van de ingekomen bezwaren tegen de vastgestelde Herziening van het Streekplan en goedkeuring van het Plan bij Koninklijk Besluit van 21 december 1961, 1960-1963; 514
    - Streekplan Langeveld, 4.6.5
      - Voorbereiding van het Streekplan, 1950-1953; 515-516
        - 1950-1952, 515
        - 1953, 516
      - Gedeelten uit notulen van planologische commissies waarin het Streekplan wordt besproken, 1950-1956; 517
      - Behandeling van de ingekomen bezwaren en voorstel tot vaststelling van het ontwerp-Streekplan (aangehouden), 1954-1955; 518
    - Streekplan Bollengebied, 4.6.6
      - Uitvoering van een onderzoek naar de sociaal-economische structuur en de stedenbouwkundige problemen in de Bollenstreek, 1949-1958; 519
      - Gedeelten uit notulen van planologische commissies waarin het Streekplan wordt besproken, 1956-1966; 520
      - Voorbereiding en behandeling van het Streekplan, 1958-1961; 521-522
        - 1958 juli - 1960 juli, 521
        - 1960 augustus - 1961 januari, 522
      - Vaststelling van het Streekplan door Provinciale Staten bij besluit van 19 april 1961, 523
      - Aanpassing van gemeentelijke uitbreidingsplannen resp. bestemmingsplannen aan het vastgestelde Streekplan, 1964-1969; 524
      - Streekplan Bollengebied: herziening
        - Voorbereiding van een partiële herziening van het Streekplan ten behoeve van de vestiging van een laboratorium voor ruimtetechnologie in Noordwijk en in verband met de wijziging van het ontworpen railtracé voor de Schiphollijn, 1962-1965; 525
        - Partiële herziening van het Streekplan betrekking hebbende op het bij Koninklijk Besluit van 3 januari 1964 niet goedgekeurde deel van dit plan onder de gemeente Warmond, 1964-1965; 526
        - Vaststelling van de partiële herziening van het Streekplan, deelgebied Noordwijk, door Provinciale Staten bij besluit van 24 november 1966, 1966-1968; 527
        - Rapport Recente sociaal-economische ontwikkeling betreffende het Bollengebied, opgesteld door het ETI, 1969; 528
        - Voorstel tot herziening van het Streekplan in verband met de woonbehoefte in de gemeente Noordwijk, 1970-1971; 529
    - Streekplan IJsselmonde, 4.6.7
      - Voorbereiding en behandeling van het Streekplan, 1957-1962; 530-532
        - 1957 april - 1960 november, 530
        - 1961 januari - juli, 531
        - 1961 augustus - 1962 januari, 532
      - Gedeelten uit notulen van planologische commissies waarin het Streekplan wordt besproken, 1958-1960; 533
      - Ontwerp-Streekplan (april 1959), 534
      - Vaststelling van het Streekplan door Provinciale Staten bij besluit van 19 april 1962, 535
      - Gedeeltelijke goedkeuring van het Streekplan bij Koninklijk Besluit van 2 april 1965, alsmede aanpassing van gemeentelijke uitbreidingsplannen aan het vastgestelde Streekplan, 1962-1966; 536
      - Streekplan IJsselmonde: herziening
        - Voorbereiding van een Streekplanherziening, 1964-1968; 537
        - Vaststelling van de Herziening 1968 van het Streekplan IJsselmonde bij besluit van het Openbaar Lichaam Rijnmond van 26 juni 1968, 538
        - Verdere uitwerking van de Streekplanherziening 1968, 1969-1971; 539
    - Streekplan Voorne-Putten en Rozenburg, 4.6.8
      - Overzicht van natuurgebieden in het plangebied Voorne anno 1950, met bijbehorende tekening, 540
      - Onderzoeken en notities inzake de stedenbouwkundige ontwikkeling van het gebied Voorne-Putten en Rozenburg, 1956-1959; 541
      - Nota Richtlijnen voor de stedenbouwkundige en landschappelijke ontwikkeling van het kustgebied op Voorne, met reacties, 1956-1959; 542
      - Voorbereiding van het Streekplan, 1958-1962; 543-548
        - 1958-1959, 543
        - 1960, 544
        - 1961, 545
        - 1962 januari - februari, 546
        - 1962 maart - augustus, 547
        - 1962 september - november, 548
      - Gedeelten uit notulen van planologische commissies waarin het ontwerp-Streekplan wordt besproken, 1958-1963; 549
      - Motie van de gemeente Voorne inzake de vestiging van havens op de Maasvlakte en de belangen van recreatie en natuurbescherming, 1961-1962; 550
      - Vaststelling van het Streekplan door Provinciale Staten bij besluit van 14 maart 1963, 1962-1963; 551
      - Behandeling van de ingekomen bezwaren tegen het vastgestelde Streekplan en goedkeuring van het Plan bij Koninklijk Besluit van 21 juli 1965, 1964-1966; 552
      - Aanpassing van gemeentelijke bestemmingsplannen aan het vastgestelde Streekplan, 1969-1971; 553
      - Streekplan Voorne-Putten en Rozenburg: herziening
        - Vaststelling van de partiële Streekplanherziening, onderdeel Bernisse, bij besluit van het Openbaar Lichaam Rijnmond van 2 oktober 1968 en goedgekeurd door Gedeputeerde Staten bij besluit van 16 april 1969, 1968-1969; 554
    - Streekplan Krimpenerwaard, 4.6.9
      - Voorbereiding van het Streekplan, 1959-1966; 555-558
        - 1959 - 1960 april, 555
        - 1960 mei - 1961, 556
        - 1962 januari - juli, 557
        - 1962 augustus - december, 558
      - Gedeelten uit notulen van planologische commissies waarin het Streekplan wordt besproken, 1960-1963; 559
      - Ter visielegging van het ontwerp-Streekplan en behandeling van de ingekomen bezwaren, 1963; 560
      - Vaststelling van het Streekplan door Provinciale Staten bij besluit van 4 juli 1963, 561
      - Behandeling van de ingekomen bezwaren tegen het vastgestelde Streekplan en gedeeltelijke goedkeuring van het Plan bij Koninklijk Besluit van 24 juli 1965, 1963-1966; 562
      - Aanpassing van gemeentelijke bestemmingsplannen aan het vastgestelde Streekplan, 1969; 563
    - Streekplan Rechter Maasoever, 4.6.10
      - Voorbereiding van het Streekplan, 1961-1964; 564-566
        - 1961 februari - 1962 april, 564
        - 1962 mei - november, 565
        - 1963 - 1964 januari, 566
      - Gedeelten uit notulen van planologische commissies waarin het Streekplan wordt besproken, 1961-1964; 567
      - Ter visielegging van het ontwerp-Streekplan, 1964; 568
      - Behandeling van de ingekomen bezwaren tegen het ontwerp-Streekplan, 1964; 569
      - Streekplan, vastgesteld door Provinciale Staten bij besluit van 27 november 1964, 570
      - Verdere uitwerking en interpretatie van het Streekplan, 1965-1974; 571
      - Aanpassing van gemeentelijke bestemmingsplannen aan het vastgestelde Streekplan, 1969-1970; 572
      - Streekplan Rechter Maasoever: herzieningen
        - Vaststelling van de herziening (i.v.m. inrichtingsplannen Midden-Delflandgebied) door het Openbaar Lichaam Rijnmond bij besluit van 18 januari 1971, goedgekeurd door Gedeputeerde Staten bij besluit van 12 mei 1971, 1970-1971; 573
        - Vaststelling van de herziening West (vestiging van Rijnpoorthaven) door het Openbaar Lichaam Rijnmond bij besluit van 22 februari 1972, goedgekeurd door Gedeputeerde Staten bij besluit van 17 november 1972, 574
          zie ook onder Planologische ontwikkeling gebied langs de Nieuwe
          Waterweg, inventarisnummers 418 - 421 en onder
          Herziening Streekplan Westland, inventarisnummers 499 - 501
    - Streekplan Haagse Agglomeratie en omgeving, 4.6.11
      - Voorbereiding en behandeling van het Streekplan, 1963-1965; 575-579
        - 1963, 575
        - 1964 januari - juni, 576
        - 1964 juli - december, 577
        - 1965 januari - juli, 578
        - 1965 augustus - september, 579
      - Vaststelling van het Streekplan door Provinciale Staten bij besluit van 19 november 1965, 580
      - Aanpassing van gemeentelijke bestemmingsplannen aan het vastgestelde Streekplan en inpassing van wegverbindingen in het plan, 1966-1970; 581
    - Streekplan Rijnstreek West, 4.6.12
      - Voorbereiding van het Streekplan, 1964-1965; 582-583
        in eerste instantie Streekplan Oude Rijnmond genoemd
        - 1964, 582
        - 1965, 583
      - Gedeelten uit notulen van planologische commissies waarin het Streekplan wordt besproken, 1965-1966; 584
      - Ter visielegging van het ontwerp-Streekplan, 1966; 585
      - Behandeling van de ingekomen bezwaren tegen het ontwerp-Streekplan, 1966; 586
      - Vaststelling van het Streekplan door Provinciale Staten bij besluit van 25 november 1966, 1966-1967; 587
      - Kwestie rondom de tracé-vaststelling van de rijkswegen 4B en 11 en de acties tot het behoud van het landgoed Berbice in Voorschoten, 1966-1973; 588
      - Beschouwing van de Rijks Planologische Commissie naar aanleiding van het Streekplan, alsmede aanpassing van gemeentelijke bestemmingsplannen aan het vastgestelde Streekplan, 1968-1970; 589
    - Streekplan Rijn en Gouwe, 4.6.13
      - Voorbereiding van het Streekplan, 1965-1966; 590-591
        - 1965, 590
        - 1966, 591
      - Gedeelten uit notulen van planologische commissies waarin het Streekplan wordt besproken, 1964-1968; 592
      - Ter visielegging van het ontwerp-Streekplan en behandeling van de ingekomen bezwaren, 1967; 593
      - Vaststelling van het Streekplan door Provinciale Staten bij besluit van 24 november 1967, 594-595
        - stukken 100.1 - 100.4, 594
        - stukken 100.5 - 100.17, 595
      - Uitwerking van het Streekplan voor wat betreft het tuingebied ten westen en zuidwesten van de gemeente Waddinxveen, 1968-1975; 596-597
        - 1968-1969, 596
        - 1970-1975, 597
      - Verdere uitwerking van het vastgestelde Streekplan, 1968-1974; 598
    - Streekplan Goeree / Goeree-Overflakkee, 4.6.14
      - In voorbereiding verklaring van het Streekplan en oplegging van de meldingsplicht, 1952-1959; 599
      - Voorbereiding van het Streekplan voor het eiland Goeree, later uitgebreid tot het gebied Goeree-Overflakkee, 1952-1971; 600
        ontwerpplan opgenomen in Streekplan Zuid-Holland Zuid,
        inventarisnummers 615 - 648
    - Streekplan Alblasserwaard en Vijfheerenlanden, 4.6.15
      Zie ook onder Leefbaarheid in kleine kernen,
      inventarisnummers 372 en 375
      - Mededelingen van en overleg met de Stichting Ontwikkeling Alblasserwaard en Vijfheerenlanden, 1960-1971; 601
      - Rapport Houdingen en weerstanden tegenover ruilverkaveling, opgesteld door de Stichting Landbouwbelang Alblasserwaard en Vijfheerenlanden, 1965; 602
      - Behandeling van het Structuurplan voor de Alblasserwaard en Vijfheerenlanden, alsmede het Rapport inzake de ruimtelijke ontwikkeling van het gebied, 1965-1969; 603
      - Voorbereiding en behandeling van een sociaal-culturele paragraaf ten behoeve van het ontwerp-Streekplan, 1966-1967; 604
      - Gedeelten uit notulen van planologische commissies waarin het Streekplan wordt besproken, 1966-1969; 605
      - Voorbereiding en behandeling van het Streekplan, 1967-1969; 606-611
        - 1967, 606
        - 1968 januari - april, 607
        - 1968 mei, 608
        - 1968 juni - september, 609
        - 1968 oktober - december, 610
        - 1969 januari, 611
      - Vaststelling van het Streekplan door Provinciale Staten bij besluit van 8 maart 1969, 612
      - Verdere uitwerking van het vastgestelde Streekplan, alsmede het advies van de Rijks Planologische Dienst over het Plan, 1970-1973; 613
    - Streekplan Hoeksche Waard, 4.6.16
      - Voorbereiding van het Streekplan, 1965-1973; 614
        inventarisnummers 615 -648
    - Streekplan Zuid-Holland Zuid, 4.6.17
      - Voorbereiding van het Streekplan, 1967-1971; 615-617
        - 1967-1969, 615
        - 1970, 616
        - 1971, 617
      - Behandeling van de Structuurschets voor Zuid-Holland van maart 1970 als basis voor het ontwerp-Streekplan, 1969-1970; 618
      - Voorbereiding en behandeling van een sociaal-culturele paragraaf ten behoeve van het ontwerp-Streekplan, 1969-1971; 619
      - Ter visielegging van het ontwerp-Streekplan en behandeling van de ingekomen bezwaren, 1972; 620
      - Vaststelling van het Streekplan door Provinciale Staten bij besluit van 23 juni 1972, 621
      - Vergaderingen van de Plangroep Zuid-Holland Zuid, 1973-1977; 622-623
        - 1973, 622
        - 1974-1977, 623
      - Uitbouw van het vastgestelde Streekplan en periodieke toetsing aan de feitelijke ontwikkelingen in het gebied, 1973-1977; 624
      - Beantwoording van vragen van het Statenlid P.G.J. Bakker over enkele aspecten van het Streekplan, 1974; 625
      - Inspraakrapporten van de Streekcommissies Goeree-Overflakkee en Hoeksche Waard en Tweede evaluatienota Streekplan Zuid-Holland Zuid, 1977; 626
      - Streekplan Zuid-Holland Zuid: herziening Drechtstedengebied
        - Voorbereiding van een Streekplanherziening voor wat betreft het Drechtstedengebied en behandeling van de Nota nr. 1: Introductie en knelpunten in de ruimtelijke ordening (oktober 1976), 1976-1977; 627
        - Voorbereiding en behandeling van de Nota 2a: Alternatieven en varianten, beleidsvoornemen (maart 1978), 1977-1978; 628
        - Voorbereiding en behandeling van de Nota 2b: Beantwoording reacties bestuurlijk overleg en inspraak, beleidskeuze (maart 1979) en Nota 2c: Beleidskeuze Provinciale Staten van Zuid-Holland (juni 1979), 629
      - Streekplan Zuid-Holland Zuid: herziening april 1982
        - Voorbereiding Herziening, 1975-1980; 630-633
          - 1975-1978, 630
          - 1979 januari - juli, 631
          - 1979 augustus - december, 632
          - 1980, 633
        - Onderzoek door het ETI naar het woonforensisme op Goeree-Overflakkee en van de Hoeksche Waard, 1979; 634
        - Kernennota Hoekse Waard en Goeree-Overflakkee: studienota voor de herziening van het Streekplan Zuid-Holland Zuid, 1979; 635
        - Onderzoek naar de kwaliteit van de welzijnsvoorzieningen in de gebieden Hoekse Waard en Goeree-Overflakkee, 1979; 636
        - Onderzoek naar de vestigingsmogelijkheden van een goederencentrum (mei 1980) en Effectrapport Goederencentrum Kijfhoek (maart 1981), 1979-1981; 637
        - Vervolgonderzoeken naar de vestigingsmogelijkheden en de veiligheidsaspecten van een goederencentrum bij Kijfhoek (april en juli 1981), 638
        - Totstandkoming van het Voorontwerp juli 1980, met diverse reacties op het ontwerp-Voorontwerp, 639
        - Voorontwerp Integrale Herziening Streekplan Zuid-Holland Zuid juli 1980, 640
        - Inspraakrapporten van bewoners van de Drechtsteden, Goeree-Overflakkee en Hoeksche Waard naar aanleiding van het Voorontwerp juli 1980, 1981; 641
        - Behandeling van de bezwaarschriften op het Voorontwerp juli 1980, 1981; 642
        - Nota van beantwoording van de reacties op het Voorontwerp juli 1980, 1981; 643
        - Ontwerp-Streekplanherziening (augustus 1981), 644
        - Herziene Streekplan met toelichting en nota van wijzigingen, vastgesteld bij besluit van Provinciale Staten van 22 april 1982, 645
        - Nota van beantwoording van de bezwaarschriften op het ontwerpplan, behorende bij de vastgestelde Streekplanherziening van april 1982, 646
        - Oordeel van het Ministerie van VROM over de vastgestelde Streekplanherziening, alsmede de rapportage Uitvoering en bewaking van het Streekplan Zuid-Holland Zuid, 1983; 647
        - Evaluatie en bijstelling van de vastgestelde Streekplanherziening, 1984-1986; 648
    - Streekplan Plassengebied, 4.6.18
      - Conceptrapport Streekplan Plassengebied deel 1: Analyse, 1969; 649
      - Voorbereiding van het Streekplan, 1970-1972; 650-651
        - 1970-1971, 650
        - 1972, 651
      - Notulen van planologische commissies waarin het Streekplan wordt besproken, 1970-1972; 652
      - Vooronderzoek naar de eigendomsverhoudingen in het streekplangebied, 1971; 653
      - Ter visielegging van het ontwerp-Streekplan en behandeling van de ingekomen bezwaren, 1973; 654
      - Vaststelling van het Streekplan door Provinciale Staten bij besluit van 26 oktober 1973, 655
      - Uitbouw van het vastgestelde Streekplan, 1974-1976; 656
      - Behandeling van het sectorplan Natuurgebieden Plassengebied, 1975-1977; 657
    - Streekplan Rijnmondgebied, 4.6.19
      - Voorbereiding en behandeling van het Voorontwerp Streekplan, 1973; 658
      - Behandeling van de ingekomen bezwaren en vaststelling van het Streekplan door het Openbaar Lichaam Rijnmond bij besluit van 2 april 1974, 1973-1974; 659
      - Goedkeuring van het Streekplan door Gedeputeerde Staten bij besluit van 8 januari 1975, 1974-1975; 660
      - Het vastgestelde en goedgekeurde Streekplan, 1975; 661
      - Streekplan Rijnmondgebied: herzieningen 1978
        - Eerste partiële Herziening van het Streekplan, onderdeel Rijnmond-Noordwest, vastgesteld bij besluit van het Openbaar Lichaam Rijnmond van 19 juni 1978, goedgekeurd door Gedeputeerde Staten bij besluit van 27 februari 1979, 1978-1980; 662
        - Tweede Partiële Herziening van het Streekplan, onderdeel Putten, vastgesteld bij besluit van het Openbaar Lichaam Rijnmond van 20 november 1978, goedgekeurd door Gedeputeerde Staten bij besluit van 3 juli 1979, 1978-1982; 663
      - Streekplan Rijnmondgebied: integrale herziening 1985
        - Nota 3: Uitgangssituatie, evaluatie en doelstellingen, opgesteld door het Openbaar Lichaam Rijnmond, 1980; 664
        - Vergaderingen en rapporten van de Interdienstelijke Werkgroep Streekplan Rijnmond (IWSR), 1981-1982; 665
        - Nota 4: Planningsruimte en oplossingsstrategieën, opgesteld door het Openbaar Lichaam Rijnmond, 1982; 666
        - Advies van de PPD inzake de partiële herziening, onderdeel Put van Heenvliet, 1984; 667